【裁判字號】    92,交易,312
【裁判日期】    921211
【裁判案由】    過失致死
【裁判全文】
臺灣桃園地方法院刑事判決                        九十二年度交易字第三一二號
    公  訴  人  臺灣桃園地方法院檢察署檢察官
    被      告  乙○○
右列被告因過失致死案件，經檢察官提起公訴（九十二年度偵字第九０八三號），被
告於準備程序中就被訴事實為有罪之陳述，經本院合議庭裁定由受命法官獨任行簡式
審判程序，本院判決如左：
    主  文
乙○○從事業務之人，因業務上之過失致人於死，處有期徒刑月，如易科罰金，以
佰元折算壹日。
    事  實
一、乙○○平日係駕駛車牌號碼ＣＳ—七二九一號自用小貨車載運貨物之司機，為從
    事業務之人。乙○○於民國九十二年一月十七日凌晨某時許，駕駛前開自用小貨
    車沿省道台一甲線，由迴龍往龜山方向行駛，於同日上午六時二十分許，行經桃
    園縣龜山鄉○○路○段一三七五號前之內側車道（即省道台一甲線由迴龍往龜山
    方向十九點四公里處）時，本應注意汽車駕駛人於汽車行駛時，應注意車前狀況
    ，並隨時採取必要之安全措施，且駕車行經彎道時，應減速慢行，作隨時停車之
    準備，而依當時天候陰、光線係晨光、路面濕潤、無缺陷、無障礙物、視距因彎
    道而不良等一切情形，而於汽車行經前開地點時，疏未注意呂阿茶因稍早前自該
    地點橫越馬路時已遭一車牌號碼不詳之白色小客車撞及而倒臥在該路段內側車道
    上，乙○○竟駕車自呂阿茶之胸部輾壓而過，致呂阿茶因身體多處肋骨骨折及右
    心房裂傷，導致胸腔出血休克不治死亡。
二、案經桃園縣警察局龜山分局報請相驗後由臺灣桃園地方法院檢察署檢察官偵查起
    訴。
    理  由
一、訊據被告乙○○對於右揭駕車肇事之犯罪事實坦承不諱，核與被害人呂阿茶之夫
    甲○○於警詢中、檢察官到場相驗訊問時及本院審理中之指述相符，並經證人林
    港於警詢、檢察官到場相驗訊問時證述：伊當時駕駛車牌號碼三Ｐ－三一一一號
    自小貨車由板橋市往龜山鄉途中，行駛台一甲線外側車道至十九點四公里處，即
    看見萬壽路一段一三七七號旁停有一台白色喜美三門轎車，車牌號碼不詳，見一
    年輕男子走近肇事點。而與伊車同向之內側車道由乙○○所駕駛之自小貨車，才
    從死者上方壓過，伊旋即追上由被告駕駛之車輛，並通知警方到場處理，被告所
    駕駛之自小貨車並非撞死呂阿茶的第一輛肇事車輛，現場有遺留白色左側後視鏡
    等語明確，且有道路交通事故調查報告表暨現場圖、桃園縣警察局交通事故現場
    測繪紀錄表、現場暨被告車輛車損照片共二十幀及相驗照片十一幀附卷可稽，被
    告自白顯屬可採。而本件車禍被害人呂阿茶確因本件車禍受有身體多處肋骨骨折
    及右心房裂傷，導致胸腔出血休克不治死亡乙節，亦經臺灣桃園地方法院檢察署
    檢察官督同法醫相驗屬實，並製有勘驗筆錄、驗斷書、相驗屍體證明書各乙份附
    卷可稽，經檢察官督同法醫解剖鑑定結果，亦同此認定，此有法務部法醫研究所
    九十二年五月二日法醫理字第０九二００００四八八號函附鑑定書及解剖相片十
    三幀在卷可參。按汽車駕駛人於汽車行駛時，應注意車前狀況，隨時採取必要之
    安全措施，且行經彎道時，應減速慢行，作隨時停車之準備，道路交通安全規則
    第九十四條第三項及第九十三條第一項第三款規定均分別定有明文。查本件現場
    道路係彎道，被告行經彎道時，應減速慢行，作隨時停車之準備，且應注意車前
    狀況，隨時採取必要之安全措施，被告不僅以時速四、五十公里之速度行駛，而
    未有任何減速行駛跡象，復未注意到被害人倒臥在其所行駛之內側車道上，足見
    被告於右揭時地駕車肇事之行為，確有違反上開交通安全規則，明顯有所過失。
    又被害人呂阿茶確因本件車禍死亡，已如前述，是被告之過失行為與被害人死亡
    間具有相當因果關係。從而，本案事證明確，被告犯行洵堪認定，應予依法論科
    。
二、查被告係駕駛自小貨車送貨之司機，為從事駕駛業務之人，業據其自承在卷，其
    駕車肇事致人於死，核係犯刑法第二百七十六條第二項之業務過失致死罪。公訴
    意旨認被告係犯同法第二百七十六條第一項之過失致人於死罪云云，尚有未洽，
    惟起訴事實相同，爰依法變更起訴法條，併此敘明。爰審酌被告係駕駛自小貨車
    之職業駕駛人，平日即以駕駛自小貨車載貨為業，其對道路交通相關法規自當較
    一般非職業駕駛人員嫻熟，其對可能發生之危險，亦較一般人有較高之認識及敏
    感度，則被告於執行駕車業務時，自應戰兢為之，勿過份自信自己之駕駛行為係
    屬安全及勿過度輕忽危險發生之可能，以保護自己及他人之生命、身體及財產安
    全，併審酌被害人係遭不明人士開車撞擊後倒臥在內側車道上，被告疏未注意而
    從被害人之胸部輾壓而過，造成被害人之死亡結果，被告之過失程度尚屬輕微、
    案發迄今尚未與被害人家屬達成民事和解，損害賠償及被告犯罪後均坦承不諱之
    態度等一切情狀，量處如主文所示之刑，並諭知易科罰金之折算標準，以示懲儆
    。
三、按被告所犯為死刑、無期徒刑、最輕本刑三年以上有期徒刑之罪或高等法院管轄
    第一審案件以外之罪，並經被告於準備程序就被訴事實為有罪之陳述，經告知簡
    式審判程序之旨，並聽取被告及檢察官之意見後，經本院合議庭依刑事訴訟法第
    二百七十三條之一規定，裁定由受命法官獨任進行簡式審判程序審理，併予敘明
    。
據上論斷，應依刑事訴訟法第二百七十三條之一第一項、第二百九十九條第一項前段
、第三百條，刑法第二百七十六條第二項、第四十一條第一項前段，罰金罰鍰提高標
準條例第一條前段、第二條，判決如主文。
本案經檢察官魏雯祈到庭執行職務。
中      華      民      國      九十二    年      十二    月    十一    日
                                臺灣桃園地方法院交通法庭
                                      法  官  胡  芷  瑜
右正本證明與原本無異。
如不服本判決，應於送達後十日內，向本院提出上訴狀。
                                      書記官  劉  晨  輝
中      華      民      國      九十二    年      十二    月    十一    日
附錄本案論罪科刑法條：
中華民國刑法第二百七十六條 (過失致死罪)
因過失致人於死者，處二年以下有期徒刑、拘役或二千元以下罰金。
從事業務之人，因業務上之過失犯前項之罪者，處五年以下有期徒刑或拘役，得併科
三千元以下罰金。


司法院資訊處製作；財團法人民間司法改革基金會備份。
